臺灣板橋地方法院治安法庭裁定　　　　94年度感裁執字第19號
移送機關　　　臺北市政府警察局信義分局
受感訓處分人　甲○○
　　　　　　　　　　　　臺北縣.
　　　　　　　　　　（現於臺灣泰源技能訓練所另案執行中）
上列受感訓處分人因感訓處分執行案件（原移送文號：臺北市政
府警察局信義分局九十三年三月四日北市警信分刑字第○九三六
○八七九一○○號，原感訓裁定案號：本院九十三年度感裁字第
二二號） ，本院裁定如下：
        主  文
甲○○免予執行感訓處分。
        理  由
一、按檢肅流氓條例第二十一條第一項規定：「受裁定感訓處分
    之流氓行為，同時觸犯刑事法律者，經判決有罪確定，其應
    執行之有期徒刑、拘役或保安處分，與感訓期間，相互折抵
    之。其折抵以感訓處分一日互抵有期徒刑、拘役或保安處分
    一日。」。又檢肅流氓條例施行細則第四十六條第三項規定
    ：「相互折抵之計算，以實際在監所受刑事處分執行、易科
    罰金之折算或在保安處分執行處所受保安處分執行之日數，
    及實際在感訓處分執行機關執行之日數為準。」；同條第四
    項規定：「以執行刑事或保安處分之期間折抵感訓處分者，
    其所折抵感訓處分期間以三年計算。」；同條第五項規定：
    「定執行刑中之一罪或數罪應予折抵，其先執行感訓處分者
    ，於所定應執行刑之刑期中扣除得折抵之期間後，執行其剩
    餘之刑期；其先執行刑事處分或保安處分者，以實際執行日
    數為據，於扣除得折抵之期間後，執行其剩餘之感訓處分。
    」；同條第七項規定：「先執行之刑事處分、保安處分或感
    訓處分，其執行期間不足折抵感訓處分或刑事處分、保安處
    分期間者，應於出監所、易科罰金執行、保安處分執行完畢
    或感訓處分執行完畢後，接續執行感訓處分或刑事處分、保
    安處分；其執行期間足以折抵者，感訓處分或刑事處分、保
    安處分即免予執行。」；同條第九項規定：「受感訓處分人
    或受刑人、受保安處分人得檢具事證，聲請原起訴之檢察機
    關或原裁定之法院治安法庭，免予執行其相互折抵後之刑事
    處分、保安處分或感訓處分。」。
二、經查：
  (一)本件受感訓處分人甲○○因自民國九十一年九月九日起至九
    十二年二月六日止，分別與林維仁、陳永茂基於常業竊盜及
    恐嚇取財之概括犯意聯絡，在彰化縣、雲林縣、桃園縣、嘉
    義市、苗栗縣等地，共同為竊車後向被害人勒贖之常業竊盜
    與恐嚇取財之流氓行為，經本院治安法庭於九十三年十二月
    二十二日以九十三年度感裁字第二二號裁定交付感訓處分確
    定，有該裁定正本乙份在卷可稽。又上開流氓行為同時觸犯
    刑事法律，經臺灣高等法院高雄分院於九十三年五月十七日
    以九十二年度上訴字第一四二五號判處有期徒刑四年六月確
    定，並於刑之執行前令入勞動處所強制工作三年確定。其尚
    因另案過失致死案件，經臺灣嘉義地方法院以九十二年度交
    易緝字第二號判處有期徒刑一年確定，並於九十三年三月十
    日先為發監執行，嗣經臺灣高等法院高雄分院以九十三年度
    聲字第三二○號就上開二宣示之有期徒刑裁定合併定其應執
    行刑為五年四月確定，再由臺灣臺義地方法院檢察署檢察官
    於九十三年十月十二日換發執行指揮書，將受感訓處分人自
    九十三年十月十四日起移監改執行前開刑前強制工作之保安
    處分；其後臺灣高等法院高雄分院以九十六年度聲字第七七
    號裁定受感訓處分人犯常業竊盜罪所受之強制工作處分免其
    繼續執行，臺灣高雄地方法院檢察署檢察官乃據此再換發執
    行指揮書，自九十六年二月六日起改執行前開臺灣高等法院
    高雄分院九十三年度聲字第三二○號裁定所定之應執行刑五
    年四月迄今，其刑期起算日期為九十三年三月十日，此有上
    揭臺灣高等法院高雄分院刑事判決、刑事裁定、臺灣高等法
    院被告全國前案紀錄表、臺灣臺義地方法院檢察署檢察官執
    行竊盜犯贓物犯保安處分指揮書（九十三年執更助六字第八
    ○號）、臺灣高雄地方法院檢察署檢察官執行指揮書（九十
    六年度執更山字第三二四號）等附卷可考。又受感訓處分人
    自九十三年三月十日起至同年十月十三日止之期間，原雖係
    以執行他案過失致死案件之有期徒刑，惟該案嗣既已與本件
    流氓行為所同時觸犯之常業竊盜部分合併定應執行刑並由檢
    察官換發執行指揮書，且其合併之刑執行起算日亦為九十三
    年三月十日，則受感訓處分人此期間內有期徒刑之執行，即
    屬檢察官就上開過失致死、常業竊盜所合併定應執行刑已實
    際執行之部分。
  (二)又受感訓處分人自九十三年三月十日起至同年十月十三日止
    ，已實際執行上開定應執行刑五年四月之有期徒刑日數為七
    月四日；自九十三年十月十四日起至九十六年二月五日止執
    行上開常業竊盜罪所受之強制工作處分，執行日數合計為二
    年三月二十三日。又其前述強制工作免除執行後，自九十六
    年二月六日起開始繼續執行上開定應執行刑五年四月之執行
    ，迄今仍在泰源監獄泰源分監執行中，此部分執行日數為四
    月十五日。另其於執行前自九十二年三月十三日起至九十二
    年五月二十日止，及自九十二年十二月二十九日起至九十三
    年一月二日止，受羈押共計七十四日（此部分為檢察官已折
    抵其刑期而記載於執行指揮書），有臺灣高等法院被告前案
    紀錄表乙份、檢察官執行指揮書影本二份在卷可憑。是受感
    訓處分人因前開流氓行為同時觸犯刑事法律，經判決有罪確
    定，已實際先執行之保安處分與有期徒刑迄今合計為三年五
    月二十六日（即七月四日＋二年三月二十三日＋四月十五日
    ＋七十四日），已逾三年，已足折抵本件感訓處分。
  (三)受感訓處分人聲請意旨以其所受刑前強制工作之保安處分業
    經裁定免其繼續執行，而謂據此即折抵本件感訓處分之期間
    三年云云，雖因其實際執行強制工作保安處分之期間並未達
    三年，而非有理，惟經本院依職權調查結果，其實際執行之
    有期徒刑與強制工作保安處分之日數合計既已逾三年，以有
    期徒刑及保安處分乙日折抵感訓處分乙日計算，即足以盡抵
    三年之感訓期間，依檢肅流氓條例第二十一條第一項、檢肅
    流氓條例施行細則第四十六條第六項、第七項所定之折抵原
    則，受感訓處分人甲○○之感訓處分自應免予執行。
據上論斷，依檢肅流氓條例第二十三條、第二十一條第一項，刑
事訴訟法第二百二十條，裁定如主文。
中　　華　　民　　國　　96　　年　　6 　　月　　20　　日
                      治安法庭  法　官  楊博欽
以上正本證明與原本無異
如不服本裁定應於送達後十日內向本院提出抗告狀
                                書記官　李慈容
中　　華　　民　　國　　96　　年　　6 　　月　　20　　日
